臺灣嘉義地方法院交通事件裁定　　　　 94年度交聲字第192號
原處分機關　交通部公路總局嘉義區監理所
異　議　人　丙○○
即受處分人
上列受處分人因違反道路交通管理處罰條例案件，對於交通部公
路總局嘉義區監理所民國94年10月28日所為之處分（原處分：嘉
監裁字第裁70－Ｚ00000000號），聲明異議，本院裁定如下：
        主  文
異議駁回。
        理  由
一、原處分意旨略以：本件異議人即受處分人 (下稱受處分人)
    丙○○於民國94年9月27日18時53分許，駕駛車號548－ＨＡ
    號營業貨運曳引車，行經國道3號高速公路南下253.8公里處
    路段，以時速106公里 (限速90公里，超速16公里)之車速行
    駛，遭內政部警政署國道公路警察局第7警察隊員警乙○○
    、甲○○發覺，依受處分人違反道路交通管理處罰條例第33
    條第1項規定，以公警局交字第Ｚ00000000號違反道路交通
    管理事件通知單舉發。嗣受處分人於舉發通知單上所載應到
    案日期前向原處分機關為申訴，經原處分機關請舉發單位即
    內政部警政署國道公路警察局第七警察隊調查後，仍認受處
    分人前開違規行為明確，原處分機關乃以受處分人違反前述
    道路交通管理處罰條例第33條第1項規定之行為，依違反道
    路交通管理事件統一裁罰標準表之規定，於94年10月28日裁
    處受處分人罰鍰3000元，並依前述道路交通管理處罰條例第
    63 條第1項第1款之規定，記汽車駕駛人即受處分人違規點
    數1點。
二、異議意旨略以：受處分人公司所有的車子皆設定有時速限制
    ，不論油門如何踩都不會超過95公里，有公司證明可佐，且
    依當天行車紀錄表之記載其並未超速，故懷疑測速器測到的
    應是其他車輛，爰請求撤銷原處分云云。
三、按汽車行駛於高速公路或設站管制之道路，而不遵管制之規
    定者，處汽車駕駛人新台幣（下同）3000元以上6000元以下
    罰鍰，並應記違規點數1點，道路交通管理處罰條例第33條
    第1項、第63條第1項第1款分別定有明文。
四、經查：本件受處分人所有之車牌號碼548－ＨＡ號營業貨運
    曳引車，於民國94年9月27日18時53分許，行經國道3號高速
    公路南下253.8公里處路段，因行車速限90公里，遭內政部
    警政署國道公路警察局第七警察隊員警以科學儀器測得時速
    106公里，超速16公里行駛，為內政部警政署國道公路警察
    局第七警察隊員警當場舉發，有上揭舉發通知單及裁決書各
    1 份等附卷可稽。又原舉發機關配發之雷射測速槍，係國外
    進口之最先進測速科技器材，符合國際檢驗規定，可確信其
    準確度，執勤人員以雷射測速槍觀測視窗內紅外線點瞄準被
    測車輛，經鎖定後，槍內螢幕即顯示其速度與施測者之距離
    ，不受他車影響（雖有他車前後行駛或併行亦同），配合目
    視查看車道中車輛動態，確認該鎖定車輛超速無誤後始予攔
    查舉發。本件使用雷射測速槍測獲該車時速106公里，該路
    段時速限制90公里，超速16公里，測距於219.5公尺鎖定該
    車輛，違規行為屬實，經予攔停稽查，並告知違規行為後依
    法舉單等情，有內政部警政署國道公路警察局第七警察隊94
    年10月18日公警七交字第09400771758號函1紙在卷足考，且
    經證人乙○○即舉發之員警證稱：「（當時攔停情形？）我
    先以雷射槍測到車速是106公里，並且確認異議人所駕駛車
    輛是大型車輛，速限是90公里，才把他攔停。（是否可以提
    出測速雷射槍之證明？）是。（如何確認測到的時速是異議
    人所駕駛的車輛？）因為雷射槍在測速時，會有一個紅點打
    在受測的車身上，要確定有對準，測速才會在螢幕顯示。
    本件我們確實是有雷射的紅點，打在異議人的車上測出來的
    時速。而且二高該路段上的車流量都很少，不可能會測錯。
    」等語明確，並同時提出檢驗證明影本1份，供本院參考，
    堪信上開測速器業經檢驗合格，可確信其準確度，足認異議
    人超速行駛之違規情事。又異議人辯稱：依其行車記錄表，
    當日時速未超過95公里，且其公司車輛時速均經過限定，如
    何踩油門均無法超過時速95公里云云，僅提出受僱之聯晟交
    通有限公司開立之證明，而非專業機構認證之相關證明，該
    交通公司與異議人利害與共，實難僅憑該紙私文書，而否定
    前揭檢驗合格之測速器，所測得之數值。又異議人提出之行
    車記錄表，並無日期記載，是否為94年7月29日當日之行車
    記錄已有可疑，況該記錄表最後紀錄時間在乃18點45分許停
    止（此後則無行車時速記錄），而本件員警記載異議人之違
    規時間為18時53分許，可見該記錄表當非94年7月29日異議
    人此次違規時，所使用之記錄表；異議人雖又抗辯：其被警
    察攔停之後，再上車，就把之前的行車紀錄表抽出來，換壹
    張新的，所以紀錄時間才會停在不到7點的地方，時間差距
    可能只是誤差云云。然異議人如欲向警察證明其行車未超速
    ，理應在經警攔停下車時，先取出行車記錄表，豈有在警方
    開立違規通知單後再上車，才將記錄表取出之理，又異議人
    縱使欲將該記錄表抽出留作證明當日未超速之證據，亦無如
    其所辯必須在高速公路路肩，急忙將記錄表取出之理，應可
    待到達目的地或當日行程結束後，再行取出即可。凡此足見
    ，異議人之抗辯有諸多不合情理之處，其提出之記錄表，實
    難用作證明當日行車時速之依據，異議人所辯，顯係卸責之
    詞，委無足採。此外，本院經查亦無任何證據足資證明執勤
    員警有捏造事實、違法取締之情事，則執勤警員本其加強道
    路交通管理、維護交通秩序、確保交通安全職責所為之舉發
    ，自應受到合法、正確而真正之推定。受處分人指摘原舉發
    不當，尚屬無據。從而，原處分機關據以援引上開規定，裁
    處罰鍰3000元，並記違規點數1點，並無不當，本件異議為
    無理由，應予駁回。
五、據上論斷，應依道路交通管理處罰條例第87條、道路交通案
    件處理辦法第19條規定，裁定如主文。
中　　華　　民　　國　　94　　年　　12　　月　　22　　日
                  刑事第二庭    法　官　洪嘉蘭
以上正本證明與原本無異。
如不服本裁定，應於送達後5日內，向本院提出抗告狀。
中　　華　　民　　國　　94　　年　　12　　月　　22　　日
                        　    　書記官　吳明蓉
